Domaines nationaux oai
Archives Départementales d'Indre-et-Loire
- Répertoire numérique détaillé de la sous-série 1Q
  - Fonds du Département
    - RENTES ET CREANCES DUES A LA NATION.
      - Table alphabétique des débiteurs de rentes nationales., an VII; 1 Q 562
      - Table alphabétique des lieux sur lesquels sont assises des rentes nationales (concerne uniquement le district de Tours)., 1 Q 563
    - CONTENTIEUX, PETITIONS, RECLAMATIONS.
      - Arrêtés de l'administration départementale statuant sur des demandes de rachat des droits de terrage, cens, lods et ventes dus à des établissements ecclésiastiques., 1791-1792; 1 Q 564
      - Arrêtés de l'administration centrale du département statuant sur des pétitions émanant d'acquéreurs ou de fermiers de biens nationaux, de créanciers ou de débiteurs de la République, de parents d'émigrés, etc..., an VII; 1 Q 565
      - Pétitions des particuliers (1791-an XIV); pétitions des municipalités d'Amboise au sujet du couvent des Cordeliers (1790-1792), de Bléré au sujet d'une pièce de terre dépendant de l'abbaye de Saint-Julien et du seizième du prix de vente des biens nationaux qui lui revient (1792, plan de la pièce dite la Gâtine), de Bourgueil au sujet des recettes de l'hôtel-Dieu (1792), de La Ferrière dénoncant une usurpation sur un bien national (an XII, titre 1786, plan s.d.), de Rochecorbon au sujet de la chapelle Saint Roch (1791), de Saint-Aubin (an II), de Tours au sujet des biens aliénés à la municipalité (1791), de la Ville-aux-Dames au sujet du vicariat (1791-1792); pétition des habitants de la commune d'Amboise relative aux statues de l'église Saint-Denis (an X)., 1790-an XIV; 1 Q 566
        AMBOISE; Couvent des Cordeliers, (Amboise); Eglise Saint-Denis, (Amboise); municipalité; BLERE; BOURGUEIL; FERRIERE (la); ROCHECORBON; Chapelle Saint-Roch, (Rochecorbon); SAINT-AUBIN-LE-DEPEINT; VILLE-AUX-DAMES (la); TOURS
      - Administration et vente des domaines nationaux:, 1 Q 567-569
        - Dossiers de réclamation et contentieux (classement au nom des pétitionnaires ou de l'émigré représenté par la Nation):, 1693-1824; 1 Q 567-569
          - - Aubry, acquéreur d'une maison indûment vendue par la veuve Duchesne-Duperron, mère d'émigré (an VI-an VIII) - Charles Gilles Avrouin-Foulon, ancien régisseur de l'abbaye de Beaumont (1790-1793) - Bailly Saint-Roch, acquéreur d'une pièce de landes à Chambray (an IV-1806) - Barré, administrateur du département au sujet de la dévolution des biens dépendant de la succession de la veuve d'Estaing, née Dreux-Rousselet de Château-Renault (an II-an X, titres anciens 1788) - Benehard, acquéreur d'une maison attenante à la halle au blé de Tours, ci-devant église Saint-Clément (an IV-an XIII) - Boisseau, acquéreur d'une pièce de bruyères à Saint-Hippolyte (an X) - Bouin-Marigny, soumissionnaire du ci-devant presbytère de Jaulnay (an VI) - Boureau de La Guérinière, soumissionnaire de plusieurs pièces de terre et pré à Gizeux (an VI) - Veuve Brossillon, acquéreur de terrains à Saint-Symphorien et Sainte-Radegonde (an VII-an IX, titres anciens depuis 1711, plan an VIII) - Demoiselle Cabarat, demandant restitution d'une somme d'argent saisie chez elle et soupçonnée d'appartenir aux ci-devant religieuses carmélites de Tours (an III-an XII) - Anne Caillault, veuve Poitevin, demandant à être maintenue en possession du domaine engagé de la Fuye à Rivière (1820) - Champeigné, acquéreur d'une pièce de pré à Saint-Mexme-les-Champs (1791-1824) - Chartrain, locataire d'une partie des bâtiments de la ci-devant abbaye Saint-Julien de Tours (an VIII-an XI) - veuve Chevalier, demandant la restitution d'un bien indûment vendu par la Nation (1808) - Chicoisneau, acquéreur d'une coupe de bois (an X) - Clément, acquéreur d'une rente nationale (an III-an IX, titres anciens depuis 1721) - Cottereau, inscrit par erreur sur la liste des émigrés, au sujet d'une rente à lui due par le citoyen Vauquer, ci-devant receveur du département (an III-1809) - Louis François Dauvergne, acquéreur d'un bien national à Bossay (an X) - Delalande, fermier des biens appartenant à Gilbert, père d'émigrés (an VIII)., 1711-1824; 1 Q 567
            Aubry; Avrouin-Foulon (Charles Gilles), ancien régisseur de l'abbaye de Beaumont; Bailly Saint-Roch; Barre, administrateur du département; Benehard; Boisseau; Bouin-Marigny; Boureau de la Guerinière; Brossillon, veuve; Cabarat (demoiselle); Caillault (Anne), veuve de Jean Louis Poitevin; Champeigne; Chartrain; Cottereau; Dauvergne (Louis François); Delalande, fermier des biens de Gilbert; Dreux-Rousselet (Marie Sophie), épouse de Charles Henri d'Estaing; Duchesne du Perron, veuve; Gilbert (Luc); Vauquer; TOURS; Abbaye Saint-Julien, (Tours); CHATEAU-RENAULT; terre; JAULNAY; presbytère; RIVIERE; Domaine engagé de La Fuye, (Rivière)
          - - Marie Delet, demandant l'annulation d'un remboursement de rente fait par Ouvrard de Martigny au profit de la Nation (an VIII-1812) - Desprat, soumissionnaire d'un bien qu'il prétend national à Bléré (an VIII, titres anciens depuis 1760) - Douard, réclamant le paiement d'une expertise (1810) - Dubernard, acquéreur de biens nationaux à Montlouis (1808-1809) - Ducruzel, directeur de la manufacture d'acier, limes et armes d'Amboise, acquéreur du moulin du Temple (an III-an IV) - Dufresne, au sujet du remboursement d'une rente due à la Nation (an IX) - famille Estevanne, au sujet d'une créance commune avec la Nation contre un tiers (an II, 1806) - Genty, au sujet d'un terrain tenant au presbytère de Saint-Ouen (an V-an VII), plan des environs de l'église de Saint-Ouen (1765), plan du presbytère (an VI), plan de situation générale (s.d.) - Gidouin, réclamant contre une déchéance(1807-1808) et au sujet d'un litige avec Guizol (an X-1806, plan des terrains en litige entre Gidouin, comme propriétaire de Marmoutier et Guizol, comme propriétaire de Rougemont, 1806) - Gilbert de Voisins, propriétaire de la forêt du Grand-Pressigny, pour obtenir le bornage de sa propriété avec un bien national (an XI) - Girault, acquéreur d'un jardin à Tours (an XII, plan) - Guillon, au sujet d'une délimitation de terrain à Ligueil avec son voisin acquéreur d'un bien national (an IX-an XI) - Guillon de Rochecot, contestation de deux particuliers au sujet de bois provenant de cet émigré, que la Nation considère comme bien national (an IX-an X, titres anciens depuis 1693, plan, s.d.) - Herbelin, réclamant le paiement d'une expertise (an IX-1808) - Herpin, réclamant le paiement d'une apposition de scellés (an III-an V)., 1693-1812; 1 Q 568
            Dubernard; Ducruzel, directeur de la manufacture d'acier, limes et armes d'Amboise; Estevanne (famille); Gidouin, acquéreur de l'abbaye de Marmoutier; Gilbert de Voisins; Guillon de Rochecot; Guizol, acquéreur du domaine Rougemont; Herbelin; Herpin; Ouvrard de Martigny; SAINT-OUEN; presbytère; église
          - - Keransquer, ancien chanoine de l'église métropolitaine de Tours, émigré (la Nation substituée à ses droits), à l'occasion d'un procès contre un tiers (1791-an II) - Lambert, adjudicataire de la tonsure de 14 arpents de pré à Sainte-Maure (an IV) - Lefort, entrepreneur de maçonnerie, contre la commune de Sainte-Catherine-de-Fierbois, au sujet des travaux réalisés au presbytère (1790-an IX) - L'Homme, locataire d'une maison confisquée sur l'émigré d'Abzac (1808) - Luce, acquéreur de biens nationaux à Avoine (1810-1811, plans de pièces situées au Némant) - Mamour, fermier de l'hospice de Villeloin (an VIII-an IX) - Henri Mocet, revendiquant ses droits sur les biens de son père émigré (an XI-an XII) - Jeanne Charlotte Laulanie, épouse de Montalembert, demandant la restitution d'un bien saisi sur son mari (s.d., vers l'an X) - Musnier, acquéreur de biens nationaux à Betz et La Celle-Guénand (an X-1806) - Papion, propriétaire de la manufacture de soierie de Tours, qui serait un domaine engagé (an X-an XII) - Petit, acquéreur d'un bien national à Cangey (1807-1809, plan) - Pignol de Rocreuse, acquéreur de l'abbaye de Cormery, réclamant contre sa déchéance (1791-1808) - René et consorts, acquéreur de terrains à Tours en bordure de la rue Nationale (an XII-1809, plan) - Roux, acquéreur de biens nationaux (an V) - Royer, ci-devant chanoine de l'églie Saint-Martin de Tours et ci-devant usufruitier d'une maison canoniale (an X, titres anciens 1771-1788) - Sanche, propriétaire de la manufacture d'acier du château d'Amboise et acquéreur d'une partie des bâtiments du château (an XII) - Tessier, se disant propriétaire d'un bien vendu à un tiers par la Nation, à Beaumont-Village (an V-an VI)., 1771-1811; 1 Q 569
            Abzac (d'); Keransquer, ancien chanoine de Saint-Gatien, émigré; L'homme; Laulanie (Jeanne Charlotte), épouse de Montalembert; Mocet (Henri); Papion, propriétaire de la manufacture de soierie de Tours; Pignol de Rocreuse (Gaspard Jean Joseph); Royer, ancien chanoine de l'église Saint-Martin de Tours; Sanche, propriétaire de la manufacture d'acier du château d'Amboise; AMBOISE; château
      - Oppositions à des ventes de biens nationaux: - réclamation de l'Union des créanciers de Pierre Edmé Dupé, comte de Louesme (an IV-an V, titres anciens 1755-1789) - opposition des riverains de l'enceinte fortifiée de Savigné-sur-Lathan, s'en disant propriétaires (an X) - oppositions à des ventes de chapelles domestiques: chapelle Saint-Jean-des-Coups à Tours, chapelle Saint-Louis au château des Escotais (1790-1793, titres anciens 1776-1789); Sainte-Chapelle de Champigny-sur-Veude (1791-1792); chapelle rue du Petit Saint-Martin à Tours (1793); chapelle de Cangé à Saint-Avertin (1790, titres anciens 1637) - réclamations diverses (1791-1810)., 1637-1810; 1 Q 570
        Dupe (Pierre Edmé), comte de Louesme; TOURS; Chapelle Rue du Petit-Saint-Martin, (Tours); Chapelle Saint-Jean-des-Coups, (Tours); CHAMPIGNY-SUR-VEUDE; Sainte chapelle; SAINT-AVERTIN; Chapelle de Cangé, (Saint-Avertin); SAVIGNE-SUR-LATHAN; enceinte fortifiée
      - Pétitions relatives à la remise des titres de biens nationaux aux acquéreurs ou aux héritiers des anciens propriétaires:, 1791-an XII; 1 Q 571-572
        - Arrêtés ordonnant la remise de ces titres (dossiers classés par ordre alphabétique des demandeurs)., an II-an XII; 1 Q 571
        - Demandes non satisfaites., 1791-an V; 1 Q 572
      - Contentieux relatif à des obligations souscrites par des acquéreurs de biens nationaux., an VIII-an XI; 1 Q 573
    - INDEMNITE ACCORDEE AUX EMIGRES, DEPORTES, CONDAMNES (loi du 27 avril 1825 dite du "Milliard des émigrés")
      - Instructions, correspondance, statistiques des dossiers traités., 1825-1833; 1 Q 574-575
        - I, 1 Q 574
        - II, 1 Q 575
      - Registre des demandes d'indemnité parvenues à la Préfecture., 9 mai 1825-2 mai 1826; 1 Q 576
      - Registre d'ordre pour l'inscription des suites données aux demandes d'indemnité (1825-1828). Tableau récapitulatif des demandes d'indemnité et des suites données (1829)., 1825-1829; 1 Q 577
      - Avis du préfet sur les demandes d'indemnité., 30 juillet 1825-31 décembre 1829; 1 Q 578
      - Avis du Conseil de préfecture sur les demandes d'indemnité., 29 juillet 1825-23 juin 1826; 1 Q 579
      - Dossiers d'instruction des demandes d'indemnité faites par les émigrés, les prêtres déportés ou leurs héritiers et les héritiers des condamnés, classés au nom des propriétaires dépossédés et comprenant les bordereaux d'indemnité établis par la direction de l'enregistrement et des domaines, des extraits des procès-verbaux de vente des biens, les états des pièces produites par les pétitionnaires, l'avis du préfet, des réclamations éventuelles pour cause de lésion, de la correspondance:, 1824-1833; 1 Q 580-592
        - - Louis d'Abzac; Antoine d'Abzac et Louise Madeleine de Gébert, son épouse (1826-1829) - Luc Allen (1825-1826) - Charles François d'Aloigny-Rochefort et Benjamine Françoise Marie de Chastenet, son épouse (1826-1827) - Gabriel d'Arsac de Ternay et Marie Adélaïde Cantineau de Comacre (1824-1827)., 1824-1829; 1 Q 580
          Abzac (Antoine d'); Abzac (Louis d'); Allen (Luc); Aloigny-Rochefort (Charles-François d', émigré); Arsac de Ternay (Gabriel d'); Cantineau de Comacre (Marie Adélaïde); Chastenet (Benjamine Françoise Marie de), épouse de Charles François d'Aloigny-Rochefort; Gebert (Louise Madeleine de), épouse d'Antoine d'Abzac
        - - Charles Marie Jean-Baptiste d'Aubéry du Maurier (1826) - Jean Charles Marie d'Aviau de Piolans (1825-1826) - Philippe Baron de Channoir (1825-1826) - Nicolas Baumé de Baugrand (1825-1826) - Pierre Louis de Beaucorps (1824-1827) - Louis César Bégu (1825) - Louis Jacques Bérard de Montour et Marie Perrine Renée de Jousseaume, son épouse (1825-1827) - François André Berthelot de Villeneuve (1825-1826) - Pierre Billault (1826-1827) - Jacques Nicolas Bizot (1825) - Charles Bluche (1824-1825) - Bochard de Champigny (1828-1829) - François Fortuné Bouin de Noiré (1825) - Louis Paul de Brancas de Céreste et Marie Anne Renée de Grandhomme de Gizeux (1825-1833) - Pierre Gilles et Jacques Charles Brette (1825-1833)., 1824-1833; 1 Q 581
          Aubery du Maurier (Charles Marie jean-Baptiste d'); Baume de Baugrand (Nicolas); Beaucorps (Pierre Louis de); Begu (Louis César), huissier à Tours, condamné à mort; Berard de Montour (Louis Jacques); Berthelot de Villeneuve (François André); Billault (Pierre); Bluche (Charles); Bochard de Champigny; Bouin de Noiré (François Fortuné); Brancas de Cereste (Louis Paul de); Brette (Jacques Charles); Brette (Pierre Gilles); Grandhomme de Gizeux (Marie Anne Renée de); Jousseaume (Marie Perrine Renée de), épouse de Louis Jacques Berard de Montour
        - - de Bridieu et de Chauvelin (1824-1826) - Louis Bruslon (1825) - Charles Louis Bunault de Montbrun (1824-1826) - Augustin Chatet (1825-1826) - Charles Cyr et Charles Melchior Séraphin de Cherbon (1826)., 1 Q 582
          Bridieu (de); Bruslon (Louis); Bunault de Monbrun (Charles Louis); Chatet (Augustin); Chauvelin (de); Cherbon (Charles Cyr de); Cherbon (Charles Melchior Séraphin de)
        - - Etienne Coiffé (1826) - Louis Gabriel Marie de Contades-Gizeux (1824-1827) - Jean-Baptiste Cossard (1826-1833) - Antoine Cothereau de Grandchamp (1825) - Marc René Edouard de Couet de La Tourmelière (1825) - Etienne David de Saint-Hilaire (1825-1826) - Etienne Delachaise (1825-1827) - Jacob Victor Delalande (1825) - Pierre Delaroche (1826) - Jean Lazare Dergouges (1826-1828) - Jacques Louis Rolland des Escotais (1824-1825) - Jacques François Henri des Essards (1824-1825) - Florentin Desmée (1824-1825)., 1824-1833; 1 Q 583
          Aviau de Piolan (Jean Charles Marie d'); Baron de Channoir (Philippe); Coiffe, (Etienne), ancien curé de Sainte-Geneviève de Luynes; Contades-Gizeux (Louis Gabriel Marie de); Cossard (Jean-Baptiste), ancien prêtre; Cothereau de Grandchamp (Antoine); Couet de la Tourmelière (Marc René Edouard de); David de Saint-Hilaire (Etienne); Delachaise (Etienne), ancien curé d'Ambillou; Delalande (Jacob Victor); Delaroche (Pierre); Dergouges (Jean Lazare), ancien curé de Cravant; Des Escotais (Jacques Louis Rolland); Des Essards (Jacques François Henri); Desmee (Florentin), ancien curé de la Croix
        - - Jacques Douault (1825) - Claude et François Drouet-Chalus (1826-1829) - René Joseph Victoire du Bobéril (1826) - Louis Pierre Dubois (1825-1826) - Gabriel Jean-Baptiste Marie Duchilleau (1826) - Marie Joseph Paul du Mottier de La Fayette et Hugues Thibault Henri Jacques de Lusignan (1826) - François du Mouchet de Villedieu (1825) - Jean Charles Marie Dupuy Montbrun (1826-1828) - Jean Mathieu Dupuy (1825-1826) - Pierre Jean René Barthélemy Dupuy (1825) - Martial du Soulier et Marie Geneviève Thérèse de L'Epinay son épouse (1824-1825) - Alexis Auguste Duvau (1825) - Louis Charles de Fesques (1826-1827) - Michel Gallet (1825) - Jean-Baptiste Louis Gasté (1825-1826)., 1824-1829; 1 Q 584
          Douault (Jacques); Drouet-Chalus (Claude); Du Boberil (René Joseph Victoire); Du Mottier de la Fayette (Marie Joseph Paul); Du Mouchet de Villedieu (François); Du Soulier (Martial); Dubois (Louis Pierre); Duchilleau (Gabriel Jean-Baptiste Marie); Dupuy (Jean Mathieu), émigré; Dupuy (Pierre Jean René Barthélemy); Dupuy Montbrun (Jean Charles Marie); Duvau (Alexis Auguste); Fesques (Louis Charles de); Gallet (Michel); Gaste (Jean-Baptiste Louis); L'Epinay (Marie Geneviève Thérèse de), épouse de Matial Du Soulier; Lusignan (Hugues Thibault Henri Jacques de)
        - - Jean-Baptiste Gaudin (1824-1828) - François Honoré Gauguin (1825-1826) - François Gaultier (1826) - François Joseph Gigault de Bellefonds (1826-1829) - Armand Louis François Gigault de Bellefonds et Charles Alexandre de Salmon du Chatellier (1826-1827) - Pierre Gilbert de Voisins et Anne Marie Merle son épouse (1826-1827) - Pierre Gilles (1825-1827) - Jacques Girault (1826-1828) - François Gouin (1826-1827) - Alexandre Louis Goujon (1826) - Edme Philippe Goujon (1826-1827) - Grandhomme de La Gannetière (1826-1829), 1824-1829; 1 Q 585
          Gaudin (Jean-Baptiste); Gauguin (François Honoré), ancien curé de Saint-Pierre-du-Boile; Gaultier (François); Gigault de Bellefonds (Armand Louis François); Gigault de Bellefonds (François Joseph); Gilbert de Voisins (Pierre), émigré; Gilles (Pierre), ancien chanoine de Siant-Pierre-le-Puellier; Girault (Jacques); Gouin (François); Goujon (Alexandre Louis), prêtre reclus; Goujon (Edme Philippe); Granhomme de la Cannetière; Merle (Anne Marie), épouse de Pierre Gilbert de Voisins; Salmon du Chatellier (Charles Alexandre de)
        - - Christophe Gabriel de Grasleuil et Charlotte de Quinemont son épouse (1826) - Jacques Marie de Grasleuil de Plaisance (1826) - Pierre Louis Grimault de Noyon (1825-1827) - Michel Guérin (1826) - Henri René d'Héliand (1825-1826) - René Heurtault et Marie Anne Hubert de L'Auberdière (1825-1827) - Jacques d'Hilaire de Jovyac (1825) - Armand Louis François Isoré d'Hervault (1826) - Jean-Baptiste Jahan (1826) - Charles Jeuffrain (1825) - Aimé Mathieu de Jousseaume (1826) - Louis Auguste de Jousseaume (1824-1825) - Jean-Baptiste Jouzeau (1826) - Anne Claude La Bonninière de Beaumont (1825-1826) - Honoré Julien Labussière (1826-1832) - Pierre Louis François de La Chesnaye (1825-1826) - François Josué de La Corne (1825-1826) - Auguste de La Motte Baracé (1825-1826) - François Gilbert de La Motte d'Aloigny (1826) - Michel Langlois (1825-1826) - Armand de La Roche Vernay (1827-1829) - Alexandre Michel de La Rue du Can de Champchevrier (1825)., 1824-1832; 1 Q 586
          Grasleuil (Gabriel Christophe de); Grasleuil de Plaisance (Jacques Marie de); Grimault de Noyon (Pierre Louis); Guerin (Michel); Hélian (Henri René d'); Heurtault de Saint-Christophe (René); Hilaire de Jovyac (Jacques d'); Hubert de l'Auberdière (Marie Anne), veuve de René Heurtault de Saint-Christophe; Isore d'Hervault (Armand Louis François); Jahan (Jean-Baptiste); Jeuffrain (Charles); Jousseaume (Aimé Mathieu de); Jousseaume (Louis Auguste de); Jouzeau (Jean-Baptiste); La Bonninière (Anne Claude de); La Chesnaye (Pierre Louis François de); La Corne(François Josué de); La Mardelle (Anne Madeleine de), épouse d'Alexis Auguste Duvau; La Motte d'Aloigny (François Gilbert de); La Motte-Barace (Auguste); La Roche Vernay (Armand de); La Rue du Can de Champchevrier (Alexandre Michel de); Labussière (Honoré Julien); Langlois (Michel); Quinemont (Charlotte de), épouse de Christophe Gabriel de Grasleuil
        - - Jean Louis Marie Le Bascle d'Argenteuil (1824-1826) - Louis Etienne Ambroise Le Boucher de Martigny (1826-1828) - Jean Charles François Joseph Le Breton de La Bonnelière (1826) - Louis Charles Hector Le Breton Duplessis (1826) - Mathieu Louis Le Comte du Boisdais (1826-1829) - Nicolas Clément Leduc (1825-1826) - Pierre Claude Lefebvre La Falluère et Anne Elisabeth La Bonninière de Beaumont son épouse (1824-1825) - Antoine Mathurin Le Pellerin de Gauville (1826) - Marc Antoine Louis Le Pellerin de Gauville (1825-1828) - Joseph Michel Lesourd (1825) - Hyacinthe Lhuillier de La Mardelle (1826-1828)., 1824-1829; 1 Q 587
          La Bonninière de Beaumont (Anne Elisabeth de), épouse de Pierre Claude Lefebvre la Falluere; Le Bascle d'Argenteuil (Jean Louis Marie); Le Boucher de Martigny (Louis Etienne Ambroise); Le Breton de la Bonnelière (Jean Charles François Joseph); Le Breton du Plessis (Louis Charles Hector); Le Comte du Boisdais (Mathieu Louis); Le Pellerin de Gauville (Antoine Mathurin); Le Pellerin de Gauville (Marc Antoine Louis); Leduc (Nicolas Clément); Lefebvre de la Falluere (Claude Pierre); Lesourd (Joseph Michel); Lhuillier de la Mardelle (Hyacinthe)
        - - Joseph Guy François Longueval d'Harancourt (1826-1828) - François Henri Charles de Mallevaud (1825) - Jean Claude de Mallevaud (1825-1827) - Louis Henri François de Marcé (1826) - Jean Pierre Marchand (1825) - Louis de Marcombe (1826) - Louis Jean et Philippe de Marolles (1825-1827) - François Claude de Marsay et Marie Catherine Vidard de La Ferrandière (1825) - Didier François René Mesnard de Chouzy (1827-1829) - Philippe Jean-Baptiste Mignon (1826) - Henri Mocet (1825-1828) - Marc et Mathieu Isidore Nabon (1827-1828)., 1825-1829; 1 Q 588
          Longueval d'Harancourt (Joseph Guy François); Mallevaud (François Henri Charles de); Mallevaud (Jean Claude de); Marcé (Louis Henri François de), condamné à mort; Marchand (Jean Pierre); Marcombe (Louis de); Marolles (Louis Jean de); Marolles (Philippe de); Marsay (François Claude de); Mesnard de Chouzy (Didier François René); Mignon (Philippe Jean-Baptiste); Mocet (Henri); Nabon (Marc); Nabon (Mathieu Isidore); Vidard de la Ferrandière (Marie Catherine)
        - - François Alexandre Nigault de Vauvert (1825-1832) - Louise Marie Adélaïde de Bourbon-Penthièvre, veuve d'Orléans (1825-1827) - Claude Alexandre Ouvrard de Martigny (1825-1827) - Pierre Alexandre Adrien de Passac (1825-1826) - Marie Jacques Pays de Lathan (1825-1831) - Marie Françoise Pellegrain de l'Etang, veuve Sain Bois Le Comte (1825) - Jean Claude Pelletier (1825-1826) - Jacques Pelot (1828) - Jean François de Pérusse des Cars et Rosalie de Rancher, son épouse (1826) - Fortuné Picault (1825-1826) - Jean Roch Picheray, ancien curé de Saunay (1826) - François Augustin Henri Pierres de Fontenailles (1825-1827) - Daniel Abel Marie Pierres de Narsay (1825) - Gaspard Jean Joseph Pignol de Rocreuse (1826-1827) - Pocquet de Livonnière (1828-1829) - Bertrand Poirier de Beauvais (1826-1829) - Augustin Jérôme Antoine Poirier de Clisson (1826-1827) - Pierre Louis Pommier et Marie Anne Pommier, son épouse (1825-1826)., 1 Q 589
          Bourbon-Penthievre (Louise Marie Adélaïde), veuve de Philippe d'Orléans; Nigault de Vauvert (François Alexandre); Ouvrard de Martigny (Claude Alexandre); Passac (Pierre Alexandre Adrien de); Pays de Lathan (Marie Jacques); Pellegrain de l'Etang (Marie Françoise), veuve de Claude Sain de Bois le Comte; Pelletier (Jean Claude); Pelot (Jacques); Perusse des cars (Jean François de); Picault (Fortuné); Picheray (Jean Roch), ancien curé de Saunay; Pierres de Fontenailles (François Augustin Henri de); Pierres de Narsay (Daniel Abel Marie de); Pignol de Rocreuse (Gaspard Jean Joseph); Pocquet de Livonnière; Poirier de Beauvais (Bertrand); Poirier de Clisson (Augustin Jérôme Antoine); Pommier (Marie Anne), veuve de Pierre Louis Pommier ou Pomies; Rancher (Rosalie de), épouse de Jean François de Perusse des Cars